# 融资租赁问题

提问人：lingsu 时间：2012-07-30 17:23:27
陈版主，请问如果融资租赁合同规定的利率为浮动利率，在利率调整时，未确认融资费用及固定资产、长期应付款这些应该怎么确认。谢谢

回答人：chenyiwei
回复 lingsu 的帖子
这可以理解为在取得固定资产的同时承担了一项浮动利率借款。后续租赁期间如果发生利率变动，一般不涉及固定资产计价的调整，而是按照金融工具准则关于浮动利率借款的相关规定处理。由于利率的浮动通常与市场利率的变化相关，因此对于浮动利率借款而言，其初始计量金额通常等于名义本金，后续各期按照本期实际执行的利率确认利息支出。如果利息支出发生时租入固定资产尚未达到预定可使用状态的，则按此方法计算的利息支出作为专门借款利息予以资本化；其他情况下予以费用化。

提问人：qjr1124 时间：2012-07-30 21:53:15
很贴近实际业务的问题。 陈版的意思=未确认融资费用 摊销的时候 调整为实际利息吗？没有太明白呢。

回答人：chenyiwei
在浮动利率借款的情况下，一般未确认融资费用为零，提供的融资金额等于借款本金。

提问人：xiongmao12 时间：2012-07-31 07:26:11
回复 chenyiwei 的帖子
陈版，您的意思是在浮动利率的情况下，一般来说确认固定资产的时候先不用折现考虑现值，长期应付款=固定资产入账金额。等到每期利率变动的时候，再计提当期的利息，增加财务费用（不符合资本化条件的话）跟长期应付款。我理解的对吗？

回答人：chenyiwei
不是。利息还是按期计提的，计提时所依据的利率为各该期实际执行的利率。并不是说到利率变动时才计提。当然利息发生时如果资产尚未达到预定可使用状态，则可以资本化。

提问人：qjr1124 时间：2012-07-31 09:13:57
也就是融资租赁的话: 假设 1.付款周期是三年,每一年是 1000 万,则三年合计是 3000 万; 2.假设双方约定每年购买方按剩余款项并且按人LABOR+2%浮动利息率执行; 会计处理如下: a.固定资产入账: 借:固定资产 3000 贷:长期应付款 b.第一年利息 借:财务费用 3000*(LABROR+2%) 贷:其他应付款 3000*(LABOR+2%) 依次类推. 与通常的融资差异处理是: 1.固定资产的入账价值变大了,通常理解是3000 万按一定的利息率折现,则未来通过折旧进入成本的金额变大了; 2.未确认融资费用也是摊销进入财务费用,而这里是直接按利息率提取财务费用,显然比老的摊销要快进入损益. 3.新老办法,对报表的影响是,新办法(浮动利息率),更快影响到利润下降. 不知道是否是这样的结果?
浮动利率是否为促发"衍生工具"的确认与计量?

回答人：chenyiwei
不会单独就浮动利率确认衍生工具。因为利率浮动属于与主合同的经济特征密切相关的嵌入衍生工具，所以不会单独分拆出来确认。

回答人：chenyiwei
在浮动利率的情况下，一般仅是约定本金，利息按浮动利率逐年计算。不可能事先约定未来付款总金额。由于定价方法的不同，所以造成了“固定资产的入账价值变大了”的错觉。